臺灣臺中地方法院簡易民事判決
111年度中簡字第3546號
原      告  臺灣銀行股份有限公司

法定代理人  許志文  
訴訟代理人  林立杰  
被      告  台灣蘊妍香氛設計有限公司

兼法定代理  
人          林芝羽  



上列當事人間返還借款事件，本院於民國111年11月29日言詞辯
論終結，判決如下：
    主    文
被告等應連帶給付原告新臺幣290,120元，及如附表所示之利息
及違約金。
訴訟費用由被告等連帶負擔。
本判決得假執行。但被告等如以新臺幣290,120元為原告預供擔
保後，得免為假執行。
    事實及理由
一、被告等經合法通知，未於言詞辯論期日到場，核無民事訴訟
    法第386條各款所列情形，爰依原告聲請，由其一造辯論而
    為判決。
二、原告起訴主張：被告台灣蘊妍香氛設計有限公司邀同被告林
    芝羽為連帶保證人，於民國110年8月18日書立放款借據（下
    稱系爭放款借據），向原告訂借央行辦理受肺炎疫情影響之
    中小企業貸款專案融通貸款（央行C方案），額度新臺幣（
    下同）30萬元，約定借款期限自110年8月18日起至113年8月
    18日止共計3年，自撥款後按月於每月18日付息一次，到期
    償還本金。依系爭放款借據條款第4條第1項約定，本借款利
    息於中央銀行辦理銀行承做受嚴重特殊傳染性肺炎疫情影響
    之中小企業貸款專案融通期限內(109年4月1日至111年6月30
    日，下稱央行融通期間)按年率1%計算，上開借款利率係按
    被告訂約日中央銀行牌告擔保放款融通利率(下稱擔保放款
    融通利率)減年率0.5%訂定，並於上開擔保放款融通利率調
    整時，自調整日起，按調整後之央行融通利率減上開年率計
    算；央行融通期間外自111年7月1日起改按年率1.78%計算，
    上開借款利率係按原告二年期定期儲蓄存款 (一般)機動利
    率加個別加碼年率0.935%訂定，並於原告二年期定期儲蓄存
    款(一般) 機動利率調整時，自調整日起，按調整後之二年
    期定期儲蓄存款(一般)機動利率加上開個別加碼年率計算。
    又依系爭放款借據條款第5條約定，被告所負之債務，倘不
    依期還本或付息時，除願就遲延還本部分，自遲延時起按應
    繳款日之本借款利率計付遲延利息外，並應就遲延還本付息
    部分，本金自到期日起，利息自應付息日起，照應還款項，
    其逾期在6個月（含）以內者，按應繳款日之本借款利率10%
    ，逾期6個月以上者，就超過6個月部分，按應繳款日之本借
    款利率20%計付懲罰性違約金。又被告不依期還本或付息時
    ，或依本借據(含特別條款)約定視為全部到期並經原告轉列
    催收款項時，自轉列催收款項之日起，本金遲延利息之利率
    改按轉列催收款項日之本借款利率加年率1%固定計算，至於
    本金違約金及利息違約金其逾期在6個月以內者，利率改按
    上開遲延利率10%，逾期6個月以上者，就超過6個月部分，
    改按上開遲延利率20%固定計算違約金。被告等對原告所負
    債務僅繳納本息至111年3月18日止即未依約清償或攤還本金
    ，屢經催討尚無效果，依約借款債務視為全部到期。原告並
    於111年10月12日將本件借款視為到期並轉列催收款項(轉列
    催收款項後利率為1.375%+0.935%+1%=3.31%)，被告等迄今
    尚積欠本金290,120元及如附表所示之利息及違約金未清償
    ，被告林芝羽既為本件借款之連帶保證人，依法應與被告台
    灣蘊妍香氛設計有限公司負連帶清償責任。爰依消費借貸及
    連帶保證之法律關係提起本件訴訟等語。並聲明：如主文第
    1項所示。
三、被告等未於言詞辯論期日到場，惟曾以書狀答辯以：
　  被告林芝羽因創業過勞而重病纏身，於111年6月17日開刀需
    要休養半年，才暫時無法經營公司，並非惡意不還款，被告
    等基於維護公司商譽，仍透過親友的小額借款想要把公司經
    營下去，無奈疫情受損嚴重，暫時無法有多餘現金流還款。
    被告林芝羽於接到本件訴訟通知書前，曾主動打電話向原告
    之承辦人聯繫，但當天承辦人請假，所以沒有聯絡上，被告
    等原是有心想找出解決方案等語，資為抗辯。並聲明：㈠原
    告之訴及假執行均駁回。㈡訴訟費用由原告負擔。㈢如受不利
    判決，願供擔保請准宣告免為假執行。
四、經查：原告上開主張，業據提出放款借據（政策性貸款專用
    ）、中央銀行牌告擔保放款融通利率查詢、利率查詢（原告
    二年期定期儲蓄存款（一般）機動利率）、放款客戶歸戶查
    詢單及催收呆帳查詢單、全部查詢單、催告函影本及信封、
    掛號郵件收件回執等件影本為證，核屬相符；被告等對於原
    告之主張金額亦未爭執，堪認原告之主張為真。又被告等雖
    以被告林芝羽因重病無法經營公司，致無力償還，並非惡意
    積欠等語置辯，惟有無資力償還，乃係執行之問題，不得據
    為不負履行義務之抗辯，最高法院19年上字第1733號民事判
    例意旨可資參照，是被告等該部分所辯尚非可採。從而，原
    告依消費借貸及連帶保證之法律關係，訴請被告等連帶給付
    如主文第1項所示之金額及利息、違約金，為有理由，應予
    准許。
五、本件判決係依民事訴訟法第427條第1項規定適用簡易訴訟程
    序所為被告等敗訴之判決，依同法第389條第1項第3款規定
    ，應依職權宣告假執行。又被告等陳明願供擔保，聲請宣告
    免為假執行，核無不合，爰酌定相當之擔保金額准許之。
六、訴訟費用負擔之依據：民事訴訟法第78條、第85條第2項。
中　　華　　民　　國　　111 　年　　12　　月　　13　　日
                  臺灣臺中地方法院臺中簡易庭
                                  法　官　林秉暉
　
附表：
編號 本金 (新臺幣) 利息起算期間 年利率 違約金 ⒈ 290,120元 自111年3月18日起至111年6月30日止。 1% 自111年4月19日起至111年6月30日止，按年利率0.1%計算違約金。   自111年7月1日起至111年10月11日止。 2.185%  自111年7月1日起至111年10月11日止，按年利率0.2185%計算違約金。    自111年10月12日起至清償日止。  3.31% 自111年10月12日起至111年10月18日止，按年利率0.331%計算違約金。     自111年10月19日起至清償日止，按年利率0.556%計算違約金。 合計 290,120元    

以上為正本係照原本作成。
如不服本判決，應於送達後20日內，向本院提出上訴狀並表明上
訴理由，如於本判決宣示後送達前提起上訴者，應於判決送達後
20日內補提上訴理由書（須附繕本）。如委任律師提起上訴者，
應一併繳納上訴審裁判費。
中　　華　　民　　國　　111 　年　　12　　月　　13　　日
                                  書記官  巫惠穎